【裁判字號】    94,訴,621
【裁判日期】    950111
【裁判案由】    毒品危害防制條例
【裁判全文】
臺灣臺北地方法院刑事判決               94年度訴字第621號
公  訴  人  臺灣臺北地方法院檢察署檢察官
被      告  甲○○
                    （現另案於臺灣宜蘭看守所羈押中）
上列被告因毒品危害防制條例案件，經檢察官提起公訴（臺灣臺
北地方法院檢察署94年度毒偵字第521號），並經移送併辦審理
（臺灣宜蘭地方法院檢察署94年度毒偵字第690號、第988號、第
1426號），本院於準備程序中經訊問被告自白犯罪，並經合議庭
裁定本件由受命法官獨任進行簡式審判程序，判決如下：
    主  文
甲○○連續施用第一級毒品，累犯，處有期徒刑壹年肆月。扣案
之海洛因（合計淨重參點零捌公克）沒收銷燬，包裝袋壹拾捌個
及注射針筒貳支均沒收之。
    事  實
一、甲○○前因施用毒品案件，經送觀察、勒戒後，認無繼續施
    用毒品之傾向，業經臺灣宜蘭地方法院檢察署檢察官於民國
    八十九年六月二十一日以八十九年度毒偵字第三二九號、第
    九三六號為不起訴處分確定。復於九十年間因施用第一級與
    第二級毒品案件，於經臺灣宜蘭地方法院以九十年毒聲字第
    三八八號裁定另入戒治處所施以強制戒治一年，另依同法院
    九十年度毒聲字第七六三號裁定停止戒治，所餘戒治期間付
    保護管束，而於九十一年五月二十六日保護管束期滿。並分
    別判處有期徒刑八月及六月，另合併九十一年間之竊盜案件
    ，應執行刑有期徒刑一年四月確定，併接續執行八十五年間
    違反肅清煙毒條例之殘刑有期徒刑二年一月二十七日，而於
    九十三年四月二日因縮短刑期假釋出監，刑期至九十三年九
    月十一日縮刑期滿，以已執行論。
二、詎其仍不知悔改，於強制戒治期滿五年內復基於施用第一級
    毒品海洛因之概括犯意及施用第二級毒品安非他命之犯意，
    自九十三年十一月中旬起至九十四年十月四日止，連續在宜
    蘭縣員山鄉○巷村○○路二六一號五住處及宜蘭縣宜蘭市中
    山公園等處，以針筒注射之方式，施用海洛因多次，復於九
    十四年五月十七日，在上揭住處，將海洛因粉末放入安非他
    命顆粒中一起燃燒之方式，施用海洛因及安非他命。而分別
    在：(一)九十四年二月二十一日下午三時三十分，在臺北市○
    ○區○○路及松隆路口為警查獲，並當場扣得其持有之第一
    級毒品海洛因一包（淨重○．三二公克）及注射針筒二支。
    (二)九十四年五月十八日經警採集尿液送驗，並於偵訊中供出
    毒品來源，因而破獲林台得販賣毒品之犯行。(三)九十四年八
    月二十四日晚上九時五十分許，為警在宜蘭縣宜蘭市○○路
    一五二號署立宜蘭醫院內查獲，並當場扣得其持有供己施用
    之海洛因十七包（合計淨重二．七六公克，移送併辦意旨書
    誤載為毛重五．七五公克）。(四)九十四年十月四日下午四時
    三十分許，為警在宜蘭縣員山鄉○○路○段與員山路二段路
    口查獲採集尿液送驗，始查知上情。
三、案經臺北市政府警察局信義分局報告臺灣臺北地方法院檢察
    署檢察官偵查起訴，及宜蘭縣警察局宜蘭分局報告臺灣宜蘭
    地方法院檢察署檢察官移送併辦審理，本院於準備程序中經
    訊問被告自白犯罪後，並經本院合議庭裁定認為宜以簡式審
    判程序審理。
    理    由
一、上揭犯罪事實，業據被告甲○○於本院審理時供承不諱，且
    被告分別於九十四年二月二十一日、五月十八日、八月二十
    四日及十月四日為警查獲時，採集之尿液送驗，以酵素免疫
    學分析法（EIA）及氣相層析質譜儀（GC/MS）檢驗結果，均
    呈嗎啡陽性反應，五月十八日採集之尿液併呈現安非他命類
    陽性反應，有臺灣尖端先進生技醫藥股份有限公司九十四年
    二月二十六濫用藥物檢驗報告（臺灣臺北地方法院檢察署九
    十四年毒偵字第五二一號卷第四八頁）、慈濟大學濫用藥物
    檢驗中心檢驗總表（宜蘭縣警察局偵查卷宗第十頁）、同中
    心九十四年九月八日函（本院卷(二)第三三至三六頁）、九十
    四年十月二十一日函（宜蘭縣警察局宜蘭分局偵查卷宗第五
    至七頁）各一份在卷足憑。而九十四年二月二十一日扣案之
    白色粉末一包（淨重○．三二公克），及九十四年八月二十
    四日扣得之十七包（合計淨重二．七六公克），均含第一級
    毒品海洛因成分，亦有法務部調查局九十四年四月十一日調
    科壹字第○二○○○七○三七號鑑定通知書（臺灣台北地方
    法院檢察署九十四年毒偵字第五二一號卷第五八頁）、九十
    四年十一月二十八日調科壹字第三○○○○一三五五號鑑定
    通知書各一紙為憑（本院卷(二)第四一頁）可資佐證，並有注
    射針筒二支扣案足憑。又被告前有如事實欄一所載之毒品前
    科，亦有臺灣高等法院被告前案紀錄表等資料在卷可按。綜
    上所述，堪認被告之任意性自白核與事實相符，自得採為論
    罪之依據。本件事證已臻明確，其於強制戒治執行完畢後五
    年內再犯施用第一級毒品海洛因及第二級毒品安非他命之犯
    行洵堪認定，自應依法論科。
二、核被告所為，係犯毒品危害防制條例第十條第一項之施用第
    一級毒品罪及同條例第十條第二項之施用第二級毒品罪。被
    告持有第一級毒品海洛因及第二級毒品安非他命之低度行為
    已為施用之高度行為所吸收，不另論罪。被告以海洛因粉末
    放入安非他命顆粒中一起燃燒之方式施用海洛因及安非他命
    ，係一行為觸犯二不同之罪名，為想像競合犯，應從一重之
    施用第一級毒品罪論處。被告多次施用第一級毒品海洛因之
    犯行，時間緊接，方法相同，觸犯構成要件相同之罪名，顯
    係基於概括犯意為之，依連續犯之規定論以一罪，並加重其
    刑。檢察官移送併案部分（臺灣宜蘭地方法院檢察署九十四
    年度毒偵字第六九０號、第九八八號、第一四二六號），與
    起訴部分之被告連續施用第一級毒品罪，有連續犯及想像競
    合犯之裁判上一罪關係，為起訴效力所及，本院應併予審理
    。被告前因施用毒品及竊盜案件，應執行刑有期徒刑一年四
    月確定，併接續執行八十五年間違反肅清煙毒條例之殘刑有
    期徒刑二年一月二十七日，而於九十三年四月二日因縮短刑
    期假釋出監，刑期至九十三年九月十一日縮刑期滿，以已執
    行論，其於五年內再犯本件有期徒刑以上之罪，為累犯，依
    法加重其刑。另被告九十四年五月十八日為警查獲後，於偵
    訊中供出毒品來源，因而破獲林台得販賣毒品之犯行，有被
    告於偵查中之訊問筆錄影本在卷為憑（臺灣宜蘭地方法院檢
    察署九十四年度毒偵字第六九０卷第十八頁，並經該署以九
    十四年偵字第一七０二號偵辦中），應依毒品危害防制條例
    第十七條之規定，減輕其刑，並依法先加重後減輕之。爰審
    酌被告之犯罪動機、目的、手段、品行、智識程度，及前已
    有施用第一級毒品海洛因之犯行，並經觀察勒戒及強制戒治
    期滿後，仍未戒除施用毒品之習性，亦未體認毒品對身體健
    康之戕害，竟再度施用，顯見其意志力不堅，本件連續施用
    毒品期間長達近一年，被告屢遭員警查獲，仍不知警惕，一
    再施用毒品，不知悔悟，及其犯罪後於本院準備程序及審理
    時坦認犯行，態度尚稱良好等一切情狀，量處如主文所示之
    刑。至二次扣案之海洛因粉末（合計淨重四．０八公克），
    依毒品危害防制條例第十八條第一項之規定，宣告沒收銷燬
    之，另包裝袋十八個及注射針筒二支，為被告所有供犯罪所
    用及供犯罪預備之物（其中一支注射針筒尚未使用），業據
    其供陳在卷（本院卷(二)第七八頁），另依刑法第三十八條第
    一項第二款宣告沒收。
據上論斷，應依刑事訴訟法第二百七十三條之一第一項、第二百
九十九條第一項前段，毒品危害防制條例第十條第一項、第二項
、第十八條第一項、第十七條，刑法第十一條前段、第五十六條
、第五十五條、第四十七條、第三十八條第一項第二款，判決如
主文。
本案經檢察官蕭惠菁到庭執行職務
中    華    民    國    95    年     1    月    11    日
                  刑事第十庭    法  官  紀文惠
以上正本證明與原本無異。
如不服本判決，應於判決送達後10日內，向本院提出上訴狀。
                                書記官  劉新怡
中    華    民    國    95    年     1    月    11    日


司法院資訊處製作；財團法人民間司法改革基金會備份。
